zh-TW: 皮納塔懸掛方式: 掛鉤; 掛環; 含吊繩; 不可懸掛/手持; 加固掛架; 適用支架; 其他
it: Metodo di sospensione della piñata: Gancio di sospensione; Anello di sospensione; Cordino di sospensione incluso; Non appendibile/da tenere in mano; Gancio rinforzato; Compatibile con supporto; Altro
hr-HR: Metoda vješanja pinjate: Kuka za vješanje; Petlja za vješanje; Uključena uzica za vješanje; Nije za vješanje / drži se u ruci; Pojačana vješalica; Kompatibilno sa stalkom; Ostalo
tr: Piñata asma yöntemi: Asma kancası; Asma halkası; Asma ipi dâhil; Asılamaz/elde tutulan; Güçlendirilmiş askı; Stant ile uyumlu; Diğer
el: Μέθοδος κρεμάσματος πινιάτας: Γάντζος κρεμάσματος; Θηλιά κρεμάσματος; Περιλαμβάνεται κορδόνι κρεμάσματος; Μη κρεμαστή/χειρός; Ενισχυμένη κρεμάστρα; Συμβατότητα με βάση; Άλλο
th: วิธีการแขวนปิญาตา: ตะขอแขวน; ห่วงแขวน; มีเชือกแขวนให้; แขวนไม่ได้/ถือด้วยมือ; ที่แขวนแบบเสริมความแข็งแรง; ใช้กับขาตั้งได้; อื่นๆ
sv: Upphängningsmetod för piñata: Upphängningskrok; Upphängningsögla; Upphängningssnöre ingår; Ej upphängningsbar/handhållen; Förstärkt hängare; Kompatibel med stativ; Övrigt
fi: Piñatan ripustusmenetelmä: Ripustuskoukku; Ripustuslenkki; Sisältää ripustusnarun; Ei ripustettava / kädessä pidettävä; Vahvistettu ripustin; Jalustayhteensopiva; Muu
lt-LT: Piñatos pakabinimo būdas: Pakabinimo kabliukas; Pakabinimo kilpa; Su pakabinimo virvele; Nepakabinama / laikoma rankoje; Sustiprinta kabykla; Suderinama su stovu; Kita
vi: Phương pháp treo Piñata: Móc treo; Vòng treo; Có sẵn dây treo; Không thể treo/cầm tay; Móc treo gia cố; Tương thích với giá đỡ; Khác
cs: Metoda zavěšení piñaty: Závěsný háček; Závěsné poutko; Včetně závěsné šňůrky; Nezávěsné / do ruky; Zesílený závěs; Kompatibilní se stojanem; Ostatní
ja: ピニャータの吊り下げ方法: 吊り下げフック; 吊り下げループ; 吊り下げ紐付き; 吊り下げ不可/手持ち; 強化ハンガー; スタンド対応; その他
bg-BG: Метод за окачване на пинята: Кука за окачване; Ухо за окачване; Включена връв за окачване; Не може да се окача/за държане в ръка; Подсилена закачалка; Съвместим със стойка; Друг
ko: 피냐타 걸기 방법: 걸이용 후크; 걸이용 루프; 걸이용 끈 포함; 걸 수 없음/휴대용; 강화 행거; 스탠드 호환; 기타
en: Piñata hanging method: Hanging hook; Hanging loop; Hanging string included; Not hangable/handheld; Reinforced hanger; Stand-compatible; Other
fr: Mode de suspension de la piñata: Crochet de suspension; Boucle de suspension; Ficelle de suspension incluse; Non suspendable/à la main; Attache renforcée; Compatible avec un support; Autre
ro-RO: Metoda de agățare a piñatei: Cârlig de agățare; Buclă de agățare; Șnur de agățare inclus; Nu se agăță/de ținut în mână; Agățătoare întărită; Compatibilă cu suport; Altele
da: Piñata-ophængningsmetode: Ophængskrog; Ophængsløkke; Ophængssnor medfølger; Kan ikke hænges op/håndholdt; Forstærket ophæng; Kompatibel med stativ; Andet
es: Método para colgar piñatas: Gancho para colgar; Argolla para colgar; Incluye cuerda para colgar; No apta para colgar/de mano; Colgador reforzado; Compatible con base; Otro
nl: Piñata ophangmethode: Ophanghaak; Ophanglus; Inclusief ophangkoord; Niet ophangbaar/handheld; Verstevigde hanger; Geschikt voor standaard; Overige
zh-CN: 皮纳塔悬挂方式: 挂钩; 挂环; 随附挂绳; 不可悬挂/手持式; 加固挂件; 兼容支架; 其他
pl: Metoda zawieszania piniaty: Haczyk do zawieszania; Pętelka do zawieszania; W zestawie sznurek do zawieszenia; Brak możliwości zawieszenia / do trzymania w dłoni; Wzmocniony uchwyt; Kompatybilne ze stojakiem; Inna
de: Aufhängemethode der Piñata: Aufhängehaken; Aufhängeschlaufe; Aufhängeschnur inklusive; Nicht aufhängbar/handgeführt; Verstärkter Aufhänger; Ständerkompatibel; Andere
nb: Hvordan piñataen henges opp: Opphengskrok; Opphengsløkke; Opphengssnor inkludert; Kan ikke henges opp / håndholdt; Forsterket henger; Kompatibel med stativ; Annet
pt-BR: Piñata método de pendurar: Gancho para pendurar; Alça para pendurar; Corda para pendurar incluída; Não pendurável/portátil; Alça reforçada; Compatível com suporte; Outros
pt-PT: método de pendurar pinhatas: Gancho de suspensão; Argola de suspensão; Cordel de suspensão incluído; Não suspenso/manual; Cabide reforçado; Compatível com suporte; Outro
hu: Piñata-akasztási módszer: Akasztóhorog; Akasztóhurok; Függesztőzsinórral; Nem felakasztható/kézi; Megerősített akasztó; Állványkompatibilis; Egyéb
sl-SI: Način obešanja pinjate: Kavelj za obešanje; Zanka za obešanje; Vključena vrvica za obešanje; Ni za obešanje/ročno; Ojačan obešalnik; Združljivo s stojalom; Drugo
sk-SK: Spôsob zavesenia piñaty: Háčik na zavesenie; Pútko na zavesenie; Vrátane šnúrky na zavesenie; Nedá sa zavesiť/do ruky; Vystužený záves; Kompatibilné so stojanom; Iné
ru: Способ подвешивания пиньяты: Крючок для подвешивания; Петля для подвешивания; Веревка для подвешивания в комплекте; Не подвешивается / ручная; Усиленное крепление; Совместимо с подставкой; Другое